【裁判字號】    92,毒抗,253
【裁判日期】    921231
【裁判案由】    聲請觀察勒戒
【裁判全文】
臺灣高等法院高雄分院刑事裁定                    九十二年度毒抗字第二五三號
    抗  告  人
    即  被  告  甲○○
右列抗告人因違反毒品危害防制條例案件，經檢察官聲請觀察勒戒（台灣高雄地方法
院檢察署九十二年度毒偵字第六七五六號），不服臺灣高雄地方法院中華民國九十二
年十二月三日裁定（九十二年度毒聲字第七二九○號），提起抗告，本院裁定如左：
    主  文
抗告駁回。
    理  由
一、本件抗告意旨略以：抗告人即被告甲○○雖有於民國（下同）九十二年八月二十
    日晚上，在設於高雄市苓雅區○○○路一九九號二樓「犁舍」ＰＵＢ消費，但抗
    告人僅飲用店內飲料，並無施用任何毒品，是否警方採尿過程有瑕疵，或抗告人
    是否在不知情下誤食毒品，請將尿液複驗或重新採尿送驗，為此提起抗告云云。
二、原裁定以被告甲○○於九十二年八月二十日凌晨一時三十分許回溯二十四小時內
    之某時，於不詳處所，施用第二級毒品ＭＤＭＡ，嗣為警於同日一時三十分許，
    在設於高雄市苓雅區○○○路一九九號二樓「犁舍」ＰＵＢ查獲。訊據被告矢口
    否認施用毒品之犯行，惟被告經警查獲時所採尿液經送驗後確有第二級毒品ＭＤ
    ＭＡ陽性反應一節，亦有高雄市立凱旋醫院九十二年九月四日高市凱醫檢字第○
    一二九三號尿液檢驗成績書及姓名對照表一份附卷可稽，是被告施用毒品犯行堪
    予認定。因認檢察官之聲請為正當，而依毒品危害防制條例第二十條第一項及觀
    察勒戒處分執行條例第三條第一、二項之規定，將被告送勒戒處所觀察勒戒。經
    核並無不合。
三、經查，警方採集被告之尿液，係經抗告人捺指紋確認，此有卷附採尿代號對照表
    可查。而被告之尿液經送請高雄市立凱旋醫院檢驗，係採用免疫學分析法及ＧＣ
    ／ＭＳ（即氣相層析質譜儀分析法）方法檢驗，有上開檢驗成績書可憑。而以Ｇ
    Ｃ／ＭＳ（即氣相層析質譜儀分析法）方法檢驗，該方法之原理係檢品經氣化後
    ，通過層析管分離純化，再將純化後之成分循序送入質譜儀做個別鑑定。因質譜
    儀所測定之圖譜，在化學上被公認具有指紋特性，故可據以完全判定該檢品係為
    何種化合物，台北榮民總醫院即認為「若以氣相層析質譜儀（ＧＣ／ＭＳ）作藥
    物及其代謝產物之定性及定量分析，幾乎不會有偽陽性反應產生」，此經該院八
    十三年四月七日以八三北總內字第三○五九號函示明確。準此而論，被告之尿液
    經以氣相層析質譜儀分析法等方法檢驗，既係呈第二級毒品ＭＤＭＡ陽性反應，
    足見被告應有施用該毒品甚明，被告否認有施用毒品係卸責之詞，其請重新採尿
    或複驗尿液，亦無必要。本件被告之抗告為無理，應予駁回。
四、據上論結，應依刑事訴訟法第四百十二條，裁定如主文。
中      華      民      國    九十二    年     十二     月    三十一    日
                              臺灣高等法院高雄分院刑事第一庭
  審判長法官  曾永宗
                                        法官  郭玫利
                                        法官  邱永貴
右正本證明與原本無異。
不得再抗告。
                                  法院書記官  梁雅華
中    華    民    國      九十三      年      一      月     二   日


司法院資訊處製作；財團法人民間司法改革基金會備份。
